【裁判字號】    98,交聲,2767
【裁判日期】    981127
【裁判案由】    聲明異議
【裁判全文】
臺灣高雄地方法院交通事件裁定        98年度交聲字第2767號
原處分機關  高雄市政府交通局
異  議  人
即受處分人  甲○○
上列異議人因違反道路交通管理處罰條例案件，對於高雄市政府
交通局民國98年9 月3 日所為之處分（高市交裁字第裁32-G9H05
4537號）聲明異議，本院裁定如下：
    主  文
異議駁回。
    理  由
一、異議意旨略以：異議人即受處分人甲○○（下稱異議人）並
    非車號HAW-176 號重型機車之所有人，原處分機關卻以上開
    重型機車於民國98年2 月11日行經臺中市○○○路○段17巷
    口時有超速之情事為由，裁罰異議人新臺幣（下同）1,800
    元，顯然於法有違，爰聲明異議請求撤銷原處分等語。
二、按受處分人不服道路交通管理處罰條例第8 條所定主管機關
    所為之處罰者，得於接到裁決書之翌日起20日內，向管轄地
    方法院聲明異議；又交通法庭認聲明異議不合法律上之程式
    ，且其不合法律上之程式無從補正者，應以裁定駁回之，道
    路交通管理處罰條例第87條第1 項、道路交通案件處理辦法
    第18條前段分別定有明文。是受處分人自應依法於上開規定
    期間內向法院聲明異議，倘其逾期始行提出異議者，於法即
    有不合，法院自應裁定駁回，合先敘明。
三、上開自用小客貨車行經臺中市○○○路○段17巷口時，有超
    速之情事，遭警掣單逕行舉發，嗣經高雄市政府交通局開立
    裁決書，裁罰異議人1,800 元罰鍰在案等情，有本件高雄市
    政府交通局政府警察局98年3 月10日中市警交字第G9H05453
    7 號舉發違反道路交通管理事件通知單、高雄市政府交通局
    98年9 月3 日高市交裁字第裁32-G9H054537號違反道路交通
    管理事件裁決書及舉發照片1 張在卷可按（見本院第15頁、
    第17頁、第19頁），堪以認定。又上開裁決書於98年9 月3
    日開立後，於同年9 月14日由郵政機關送達異議人位於高雄
    市○○區○○街16之1 號5 樓之住處，並經異議人住處之管
    理員代為收受之事實，為異議人所不爭執，並有送達證書乙
    紙附卷足證（見本院卷第20頁），是本件裁決書於98年9 月
    14日業已合法送達予異議人之事實，亦堪認定，故原處分機
    關之裁決書已於98年9 月14日發生送達效力。又異議人住所
    地在高雄市，依司法院所發布之「法院訴訟當事人在途期間
    標準」第4 條第1 款第1 目之規定，不須加計在途期間，故
    異議人如欲聲明異議，應於接到裁決書之翌日起20日內，即
    於98年10月5 日（98年10月4 日為星期日，故順延1 日）以
    前提出。惟異議人遲至98年10月7 日始向本院遞狀聲明異議
    ，此有聲明異議狀上之本院收狀時間章在卷為憑（見本院卷
    第1 頁）。是以，異議人聲明異議顯已逾20日之法定不變期
    間，參照上揭法律規定及說明意旨，異議人本件聲明異議於
    法未合，自應由本院裁定駁回。
四、據上論斷，應依道路交通管理處罰條例第87條第1 項、道路
    交通案件處理辦法第18條前段，裁定如主文。
中    華    民    國    98    年    11    月    27    日
                  交通法庭    法  官  王參和
以上正本證明與原本無異。
如不服本裁定，應於收受送達後5 日內向本院提出抗告狀。
中    華    民    國    98    年    11    月    27    日
                              書記官  陳惠玲


司法院資訊處製作；財團法人民間司法改革基金會備份。
